臺灣士林地方法院刑事裁定
111年度撤緩字第53號
聲  請  人  臺灣士林地方檢察署檢察官
受  刑  人  王勇智




上列聲請人因受刑人違反洗錢防制法等案件（本院109年度金訴
字第92號），聲請撤銷緩刑之宣告（111年度執聲字第252號），
本院裁定如下：
    主  文
王勇智之緩刑宣告撤銷。
    理  由
一、聲請意旨略以：受刑人王勇智因違反洗錢防制法等案件，經
    本院於民國110年9月13日以109年度金訴字第92號判決判處
    有期徒刑3月，併科罰金4萬元，緩刑3年，並應依判決書附
    表三所載之給付方式向告訴人王珮瑜、龔詩萍支付損害賠償
    ，於110年10月12日確定。惟受刑人並未賠償告訴人王珮瑜
    前6期之賠償，經告訴人王珮瑜請求撤銷其緩刑之宣告，足
    認原宣告緩刑難收預期效果，核其所為，已合於刑法第75之
    1第1項第4款所定得撤銷緩刑宣告之原因，爰依刑事訴訟法
    第476 條規定聲請撤銷緩刑等語。
二、按緩刑之宣告應撤銷，由受刑人所在地或其最後住所地之地
    方檢察官聲請該法院裁定之，刑事訴訟法第476條定有明文
    。受刑人戶籍設在臺北市○○區○○路0段000號4樓之臺北○○○○○
    ○○○○，而其於前案所留存之居住地址即指定送達地址為新北
    市○○區○○街00巷00號7樓，有受刑人之個人基本資料查詢結
    果及本院109年度金訴字第92號判決在卷可稽（見本院卷第4
    9頁、第7頁至第16頁）；另受刑人未有在監或在押之情形，
    亦有臺灣高等法院被告前案紀錄表1份附卷可參（見本院卷
    第51頁至第53頁）。揆諸上開規定，受刑人最後住所地為新
    北市汐止區，為本院管轄區域，本院就本案有管轄權，合先
    敘明。
三、按緩刑宣告，得斟酌情形，命犯罪行為人向被害人支付相當
    數額之財產或非財產上之損害賠償；受緩刑之宣告而違反第
    74條第2項第1款至第8款所定負擔情節重大者，足認原宣告
    之緩刑難收其預期效果，而有執行刑罰之必要者，得撤銷其
    宣告，刑法第74條第2項第3款、第75條之1第1項第4款分別
    定有明文。從而，被告受緩刑宣告後，如欲撤銷其緩刑宣告
    ，除需被告合於刑法第75條之1第1項所規定之法定事由外，
    尚須以「足認原宣告之緩刑難收其預期效果，而有執行刑罰
    之必要者」，法院始得依職權裁量撤銷之；又所謂違反第74
    條第2 項第1款至第8款所定負擔「情節重大」者，當從受判
    決人自始是否真心願意接受緩刑所附之條件，或是否顯有履
    行負擔之可能，而有隱匿或處分其財產、故意不履行、無正
    當事由拒絕履行或顯有逃匿之虞等情事，考量受刑人未履行
    條件情形與被害人所受損害間，依比例原則綜合衡酌原宣告
    之緩刑是否難收其預期之效果，而確有執行刑罰之必要，資
    以決定該緩刑宣告是否應予撤銷，是雖非謂受刑人一不履行
    即當然應撤銷緩刑，惟倘受刑人係因與被害人達成調解，並
    經法院以調解內容為緩刑之條件，在被害人之立場，當以受
    刑人履行條件為最主要之目的，且被害人若無法依該條件受
    清償，而受刑人仍得受緩刑之利益，顯不符合一般社會大眾
    之法律情感，得認係違反緩刑所定負擔情節重大。
四、經查：
　㈠受刑人前因違反洗錢防制法等案件，經本院於110年9月13日
    以109年度金訴字第92號判決處有期徒刑3月，併科罰金4萬
    元，緩刑3年，並應分別給付告訴人王珮瑜新臺幣（下同）4
    萬9,974元、告訴人龔詩萍8萬1,092元，給付方式為自110年
    10月10日起，按月於每月10日前給付告訴人王珮瑜8,329元
    、給付告訴人龔詩萍3,000元，至全部清償完畢為止，該案
    並於110年10月12日確定等情，有上開判決及臺灣高等法院
    被告前案紀錄表各1份在卷可佐（見本院卷第7頁至第16頁、
    第51頁至第537頁）。又依該判決內容所載，前開判決所附
    緩刑條件，乃受刑人與告訴人王珮瑜、龔詩萍和解之條件，
    告訴人王珮瑜、龔詩萍並均表明若受刑人遵期履行，願意給
    予受刑人自新之機會，堪認受刑人於與告訴人王珮瑜、龔詩
    萍和解之初，乃係衡酌其資力後，始同意上開和解條件，而
    原判決係考量受刑人業與告訴人王珮瑜、龔詩萍達成和解，
    方為附條件緩刑之宣告，則受刑人自應依原判決所定負擔遵
    期履行。
　㈡受刑人依上開判決書所附之緩刑條件，應於110年10月10日起
    按月分別給付告訴人王珮瑜、龔詩萍8,329元、3,000元。然
    受刑人自始即未按緩刑條件給付告訴人王珮瑜任何款項，業
    據告訴人王珮瑜具狀陳述明確（見本院卷第23頁、第45頁）
    ，足見受刑人未遵照緩刑宣告所附條件履行，已違反刑法第
    74條第2 項第3 款所定負擔甚明。又本院傳喚受刑人於111
    年4月26日到庭說明履行賠償義務情況，該傳票於111年4月8
    日經合法送達受刑人居所地，惟受刑人未到庭，亦未提出任
    何相關說明資料，有本院送達證書在卷可查（見本院卷第35
    頁），顯然受刑人係無正當理由拒絕履行緩刑宣告所定負擔
    。
  ㈢綜上所述，受刑人既已評估自己之資力，始同意原判決緩刑
    宣告所定負擔，顯有履行負擔之可能，是其於受緩刑宣告之
    利益後，本應信守承諾，履行給付被害人損害賠償之義務，
    詎違背之，罔顧法院給予緩刑之機會；又上開負擔既為原判
    決對於受刑人宣告緩刑之重要考量，則受刑人無正當理由不
    履行該損害賠償之義務，且迄今仍未支付賠償予告訴人王珮
    瑜，是受刑人違背緩刑所定負擔之情節實屬重大，本院審酌
    上揭各該情節，認原宣告之緩刑難收其預期效果，而有執行
    刑罰之必要。是聲請人聲請撤銷受刑人緩刑之宣告，經核並
    無不合，自應撤銷其緩刑之宣告。
五、依刑事訴訟法第476條，刑法第75條之1第1項第4款，裁定如
    主文。
中    華    民    國   111    年    4     月    26    日
                  刑事第七庭法  官  李昭然
以上正本證明與原本無異。
對於本件裁定如有不服，應於送達後5日內，向本院提出抗告書
狀，敘述抗告之理由，抗告於臺灣高等法院。 
                            書記官  林盈均
中　　華　　民　　國　　111 　年　　4 　　月　　27　　日